【裁判字號】    99,審交易,344
【裁判日期】    991130
【裁判案由】    過失傷害
【裁判全文】
臺灣桃園地方法院刑事判決           99年度審交易字第344號
公  訴  人  臺灣桃園地方法院檢察署檢察官
被      告  劉春金
上列被告因過失傷害案件，經檢察官提起公訴（99年度調偵字第
776 號），嗣於本院準備程序進行中，被告就被訴事實為有罪之
陳述，經本院告知簡式審判程序意旨，並聽取公訴人及被告之意
見後，本院裁定改依簡式審判程序審理，並判決如下：
    主  文
劉春金因過失傷害人，處有期徒刑月，如易科罰金，以新臺幣
壹仟元折算壹日。
    事  實
一、劉春金於民國98年11月19日上午11時40分許，駕駛牌照號碼
    為R2-2802 號之自用小客車，沿桃園縣龍潭鄉○○路242 巷
    往東龍路方向行駛，行經中正路242 巷與龍華路交岔路口時
    ，本應注意其行經劃設有「停」標字之無號誌交叉路口，屬
    支線道車，且應停車讓幹線道龍華路上之車輛先行後再開，
    且依當時客觀情形觀之，並無不能注意之情事存在，竟疏未
    注意及此即貿然前行，適有邱玫瑰騎乘牌照號碼為WWF-835
    號之輕型機車沿龍華路往龍潭市區方向行駛，行經龍華路與
    中正路242 巷交岔路口時，亦疏未注意車前狀況及行經劃設
    有「慢」標字之無號誌交叉路口應減速慢行，二車因而發生
    碰撞，造成邱玫瑰人車倒地，因此受有腦震盪、雙側膝挫傷
    、背挫傷及多處擦傷等傷害。又劉春金肇事後，於有偵查犯
    罪權限之機關未發覺犯罪前，即主動報案，停留現場，並坦
    承為肇事人，自首接受裁判。
二、案經邱玫瑰訴由桃園縣政府警察局龍潭分局報請臺灣桃園地
    方法院檢察署檢察官偵查起訴。
    理  由
一、本案被告劉春金所犯之罪，並非法定刑為死刑、無期徒刑或
    最輕本刑3 年以上有期徒刑之罪，亦非高等法院管轄第一審
    之案件，而被告於準備程序中就被訴事實已為有罪之陳述，
    經本院告知簡式審判程序之旨，並聽取公訴人及被告之意見
    後，本院乃依刑事訴訟法第273 條之1 第1 項規定，裁定改
    行簡式審判程序，合先敘明。
二、上揭事實業據被告劉春金於本院審理時坦承不諱，並核與告
    訴人邱玫瑰於警詢、偵訊及本院審理時指述之情節相符，復
    有道路交通事故現場圖、道路交通事故調查報告表(一)(二)、事
    故現場暨車損照片7 張及機車遭撞擊照片10張等附卷可稽。
    又告訴人邱玫瑰確因本件車禍事故受有如事實欄一所載之傷
    害，亦有國軍桃園總醫院附設民眾診療服務處98年11月19日
    開立之診斷證明書1 紙在卷可憑。按汽車行駛至無號誌或號
    誌故障而無交通指揮人員指揮之交岔路口，支線道車應暫停
    讓幹線道車先行，道路交通安全規則第102 條第1 項第2 款
    定有明文；另交岔路口若設有閃光紅燈或「讓」、「停」等
    標誌、標線之道路則為支線道，設有閃光黃燈或未設上述相
    關標誌、標線道路為幹線道，此有交通部91年9 月12日交路
    字第0910008816號函在卷可佐。再參酌被告劉春金肇事當時
    天候晴、日間自然光線、路面乾燥、鋪裝柏油、無缺陷等情
    況，雖因左前方靠近中正路242 巷與龍華路口處停有一台牌
    照號碼為6175-KT 號之箱型車可能影響其判斷左前方是否有
    車輛前行，惟其既為支線道車且行經劃設有「停」標字之無
    號誌交叉路口，即應暫停讓幹線道車先行，待幹線道無車輛
    時再行通過，竟疏未注意及此即貿然前行，因此與邱玫瑰所
    騎乘之上開輕型機車發生碰撞，致告訴人邱玫瑰受有上揭傷
    害，其有過失甚明，此有臺灣省桃園縣區車輛行車事故鑑定
    委員會99年7 月2 日桃縣行字第0995202482號函暨函附之桃
    縣鑑990470案鑑定意見書1 份在卷可參，雖告訴人邱玫瑰未
    注意車前狀況及行經劃設有「慢」標字之無號誌交叉路口未
    減速慢行，對於本件車禍亦與有過失，惟仍無法卸免被告劉
    春金之過失責任。又告訴人邱玫瑰所受上開傷勢顯係因本件
    車禍事故所致，二者間具有相當因果關係。綜上，本件事證
    明確，被告犯行已堪認定，應依法論罪科刑。
三、核被告劉春金所為，係犯刑法第284 條第1 項前段之過失傷
    害罪。又被告肇事後，於有偵查犯罪權限之機關未發覺犯罪
    前，即主動報案，停留現場，並坦承為肇事人，自首接受裁
    判，爰依刑法第62條前段規定，減輕其刑。爰審酌被告素行
    、過失程度、告訴人所受傷害之輕重、迄今仍未賠償告訴人
    損害及被告犯後坦承犯行、態度尚可等一切情狀，量處如主
    文所示之刑，並諭知易科罰金之折算標準。
據上論斷，應依刑事訴訟法第273 條之1 第1 項、第299 條第1
項前段，刑法第284 條第1 項前段、第62條前段、第41條第1 項
前段，刑法施行法第1 條之1 第1 項、第2 項前段，判決如主文
。
本案經檢察官簡方毅到庭執行職務。
中    華    民    國    99    年    11    月    30    日
                        刑事庭  法  官  鍾雅蘭
以上正本證明與原本無異。
如不服本判決，應於判決送達後10日內向本院提出上訴狀（應附
繕本），其未敘述上訴理由者，應於上訴期間屆滿後20日內補提
理由書狀於本院，上訴於臺灣高等法院。
                                書記官  陳恩如
中    華    民    國    99    年    11    月    30    日
附錄本案論罪科刑法條：
中華民國刑法第284條
因過失傷害人者，處六月以下有期徒刑、拘役或五百元以下罰金
，致重傷者，處一年以下有期徒刑、拘役或五百元以下罰金。
從事業務之人，因業務上之過失傷害人者，處一年以下有期徒刑
、拘役或一千元以下罰金，致重傷者，處三年以下有期徒刑、拘
役或二千元以下罰金。

司法院資訊處製作；財團法人民間司法改革基金會備份。
